---
layout: post
title:  Prob 3 - Checkpoint 2
date: "`r Sys.time()`"
published: true
tags: [example1, example2]
---

## Redução de  dimensionalidade

Para este problema, foram escolhidas 4 variáveis, tornando os dados uma estrutura de 4 dimensões. As variáveis escolhidas foram relacionadas a categorias que parlamentares escolhem investir com emendas, sendo elas: saneamento, saúde, gestão ambiental e urbanismo. Essas categorias ocorrem ao mesmo tempo para um determinado parlamentar.

Aos dados foi aplicada a função log com objetivos distribuir melhor os valores e melhorar a visualização, já que os dados estavam um pouco enviezados a esquerda. 

``` {r, include = FALSE}
library(ggfortify)
require(ggplot2)
require(dplyr)
require(GGally)
require(Rtsne)
require(reshape2)
library(knitr)
library(cluster)
library(ggdendro)

emendas <- read.csv("emendas_area_parlamentar.csv", sep = ",", header = T, stringsAsFactors=FALSE)
emendasD <- read.csv("emendas_detalhes_parlamentar.csv", sep = ",", header = T, stringsAsFactors=FALSE)

norte <- c('RR','AP', 'AM', 'PA', 'AC', 'RO','TO')
sul <- c('PR', 'RS', 'SC')
sudeste <- c('MG', 'SP', 'RJ', 'ES')
nordeste <- c('MA', 'PI', 'CE', 'RN', 'PB', 'PE', 'AL', 'SE', 'BA')
coeste <- c('MT', 'DF', 'GO', 'MS')

emendas.cp2 <- data.frame(emendas$NOME_PARLAMENTAR , emendas$Saneamento, emendas$Saúde, emendas$Urbanismo, emendas$Gestão.Ambiental)
emendas.cp2 <- subset(emendas.cp2, emendas.cp2$emendas.Gestão.Ambiental > 0 & emendas.cp2$emendas.Saneamento > 0 & emendas.cp2$emendas.Saúde > 0 & emendas.cp2$emendas.Urbanismo > 0)

emendas.cp22 <- log(emendas.cp2[,2:5])

emendas.cp22$emendas.NOME_PARLAMENTAR <- emendas.cp2$emendas.NOME_PARLAMENTAR

row.names(emendas.cp22) = emendas.cp22$emendas.NOME_PARLAMENTAR

emendas.cp22["Estado"] <- NA
emendas.cp22["Regiao"] <- NA

for (row in 1:nrow(emendas.cp22)){
  uf <- which(grepl(emendas.cp22[row,5], emendasD$NOME_PARLAMENTAR))[1]
  emendas.cp22[row, 6] <- emendasD[uf, 11]
}

emendas.cp22$Regiao[emendas.cp22$Estado %in% norte] <- "norte"
emendas.cp22$Regiao[emendas.cp22$Estado %in% sul] <- "sul"
emendas.cp22$Regiao[emendas.cp22$Estado %in% nordeste] <- "nordeste"
emendas.cp22$Regiao[emendas.cp22$Estado %in% coeste] <- "coeste"
emendas.cp22$Regiao[emendas.cp22$Estado %in% sudeste] <- "sudeste"
```

### PCA

Aplicando a abordagem PCA, podemos ver abaixo os valores de correlação a cada componente. No gráfico mais abaixo, as quatro dimensões foram reduziadas a duas. É possível observar a representação do autovetor de cada categoria e sua nova distrubuição de pontos, em que o objetivo é capturar o maior espalhamento possível nas duas dimensões.

```{r}
emendas.pca <- prcomp(select(emendas.cp22, -emendas.NOME_PARLAMENTAR, -Estado, -Regiao) , center = TRUE, scale. = TRUE)

print(emendas.pca)

autoplot(emendas.pca, color="Estado", size = 3, data = emendas.cp22, label = F, loadings = TRUE, loadings.colour = 'blue', loadings.label = TRUE, loadings.label.size = 3)
```

Abaixo está um segundo gráfico que mostra quanto cada componente possui da variância total. Podemos concluir deste gráfico que os dois primeiros componentes são responsáveis por cerca de 80% da variância total, sendo assim, são os dois componentes escolhidos para representar o novo plano de duas dimensões, já que oferecem um maior espalhamento.

```{r}
 plot_pve <- function(prout){
   pr.var <- emendas.pca$sdev^2
   pve <- pr.var / sum(pr.var)
   df = data.frame(x = 1:NROW(pve), y = cumsum(pve))
   ggplot(df, aes(x = x, y = y)) + 
     geom_point(size = 3) + 
     geom_line() + 
     labs(x='Principal Component', y = 'Cumuative Proportion of Variance Explained')
}
 
 plot_pve(emendas.pca)
```

### t-SNE

A seguir, para as mesmas variáveis e dimensão, aplicaremos a segunda abordagem, t-SNE. É possível observar no gráfico gerado que alguns pontos se aproximam mais que outros, formando espécies de grupos. Devido a essa característica, escolherei o resultado dessa abordagem para interpretação.

``` {r, include=FALSE}
 cp = emendas.cp22 %>% filter(!duplicated(emendas.cp22))
```


``` {r}
emendas.tsne = Rtsne(select(cp, -emendas.NOME_PARLAMENTAR, -Estado, -Regiao), verbose = TRUE, perplexity = 10)

 df = as.data.frame( emendas.tsne$Y)
 ggplot(df, aes(x = V1, y = V2)) + 
  geom_point(alpha = 0.5, size = 3, color = "darkgreen")
 
```

### Interpretação

No gráfico resultante da metodologia  t-SNE é possível identificar cerca de 3-4 grupos principais de tamanhos semelhantes. Obersenvando os gráficos abaixo, agora com identificações de estados e regiões, pode-se notar que um dos grupos possuem apenas estados da região nordeste e centro-oeste, mais especificamente os estados PE, CE, GO e MS. Bem afastados desse primeiro, é possível notar outros grupos em que as regiões sul e sudeste aparecem com frequência e há uma diminuição na proporção daqueles identificados anteriormente. Estados da região norte quase não estão presentes e sempre que surgem, estão bem próximos de algum estado da região nordeste, assim como os estados do sul estão mais próximos aos do sudeste.
```{r}
df$Estado = cp$Estado

ggplot(df, aes(x = V1, y = V2, label = Estado)) + 
  geom_point(alpha = 0.5, size = 3, color = "orange") +
      geom_text(alpha = .7, size = 4, hjust = -.2)

df$Regiao = cp$Regiao

ggplot(df, aes(x = V1, y = V2, label = Regiao)) + 
  geom_point(alpha = 0.5, size = 3, color = "brown") +
    geom_text(alpha = .7, size = 4, hjust = -.2)
 


```
