---
layout: post
title:  Prob 5 - Checkpoint 3
date: "`r Sys.time()`"
published: true
tags: [example1, example2]
---

```{r setup, include=FALSE}
knitr::opts_chunk$set(echo = TRUE)
library(ggplot2)
library(dplyr, warn.conflicts = FALSE)
library(GGally)
library(broom)
library(stargazer)
```

Para este checkpoint continuaremos utilizando os dados de encontros relâmpagos e fazendo análise de regressão. Porém, agora estaremos tentando explicar uma variável categórica, em busca dos fatores que têm mais efeito significativo na mesma.

A variável categórica a ser explicada é "dec", ela é referente a ocorrência de match entre as duas pessoas envolvidas no encontro. Para criação do modelo, foram escolhidas como variáveis independentes algumas principais que descrevem a opinião do participante 1 sobre a pessoa com quem acabou de ter um encontro, foram elas:

* attr - nota para o quão atraente a outra pessoa foi avaliada
* sinc - nota para o quão sincera a outra pessoa foi avaliada
* fun - nota para o quão divertida a outra pessoa foi avaliada
* shar - nota para quanto interesses são compartilhado com a outra pessoa
* like - nota para o quanto a outra pessoa agradou no geral
* prob - nota para quanto se acha que a outra pessoa tem interesse em um reencontro

Inicialmente, uma breve visualização da relação e frequência entre as variáveis utilizadas. Manchas mais escuras representam uma maior ocorrência.

```{r,  warning=FALSE}
dados = read.csv("speed-dating2.csv")
dados = data.frame(dados$dec, dados$attr, dados$sinc, dados$fun, dados$shar, dados$like, dados$prob)
names(dados) <- c("dec", "attr", "sinc", "fun", "shar", "like", "prob")

head(dados)

ggplot(dados, aes(dados$dec, dados$attr)) +
  geom_point(alpha = 0.1, position = position_jitter(width = 0.3), color="darkred") +
    labs(title="Avaliação em atração X Match", x= "Match", y="Nota em atração")

ggplot(dados, aes(dados$dec, dados$sinc)) +
  geom_point(alpha = 0.1, position = position_jitter(width = 0.3), color="darkblue") +
    labs(title="Avaliação em sinceridade X Match", x= "Match", y="Nota em sinceridade")

ggplot(dados, aes(dados$dec, dados$fun)) +
  geom_point(alpha = 0.1, position = position_jitter(width = 0.3), color="darkorange") +
    labs(title="Avaliação em divertido(a) X Match", x= "Match", y="Nota em divertido(a)")

ggplot(dados, aes(dados$dec, dados$shar)) +
  geom_point(alpha = 0.1, position = position_jitter(width = 0.3), color="darkgreen") +
    labs(title="Avaliação em interesses em comum X Match", x= "Match", y="Nota em interesses em comum")

ggplot(dados, aes(dados$dec, dados$like)) +
  geom_point(alpha = 0.1, position = position_jitter(width = 0.3), color="#66c2a4") +
    labs(title="Avaliação em like X Match", x= "Match", y="Nota em like")

ggplot(dados, aes(dados$dec, dados$prob)) +
  geom_point(alpha = 0.1, position = position_jitter(width = 0.3), color="purple4") +
    labs(title="Avaliação em possibilidade de reencontro X Match", x= "Match", y="Nota em possibilidade de reencontro")
```

Agora montamos o modelo com a variáveis independentes selecionadas com objetivo de descobrir se cada uma delas possui influência significativa e qual a "força" na variável dependente de match.

```{r}
model <- glm(dec ~ attr + sinc + fun + shar + like + prob, data=dados, family = 'binomial')
```

Como a função glm( ) atribui 0 ao primeiro level da variável categórica e 1 ao segundo level, nosso modelo estará tentado explicar a possibilidade de match ser positiva.

### 1. Que fatores nos dados têm efeito significativo na chance do casal ter um match? E como é esse efeito (positivo/negativo)?

```{r}
tidy(model, conf.int = TRUE)
```

A partir do resumo acima, é possível concluir algumas coisas sobre as variáveis:

* Observando os intervalos de confiança de cada variável, é possível dizer que todas posssuem influência significativa já que o valor 0 não está presente em nenhum dos intervalos.
* A única que possui influência de efeito negativo é a variável **sinc**, todas a outras apresentam efeito positivo.
* Apesar de apresentar efeito significativo, esse valor referente a variável **fun** não é muito alto, apenas 0,067.

### 2. Que fatores nos dados têm mais efeito na chance de um casal ter match?

Para saber quais fatores tem mais efeito na chance de um casal ter match, geramos a tabela abaixo, que separa exatamente os valores de interesse para responder essa pergunta.

```{r}
 stargazer(model, type="text")
```

* Vemos que as três principais variáveis de efeito presentes no modelo são **attr**, **sinc** e **like**, pois essas apresentam valores mais próximos de -1 ou 1.
* Dentre a três principais, **like** é a variável independente que tem mais efeito na chance de um casal ter match, sendo esse efeito positivo.

