---
title: "Problema 2 - Checkpoint 2"
output: 
  html_document:
    fig_width: 10
    fig_height: 8
---

```{r setup, include=FALSE}
knitr::opts_chunk$set(echo = TRUE)
```
## Bilhetes aéreos emitidos para trechos além de BSB

O gráfico abaixo resume como se concentram e estão distribuídos os valores relacionados a emissão de blihetes aéreos com trechos além de BSB (Brasília). Para cada mês, podemos observar suas respectivas distribuições para duas categorias diferentes: quando o passageiro é o próprio parlamentar e quando é uma terceira pessoa. Ao fim da análise o leitor pode concluir que os valores de todos os bilhetes se concentram mais entre 0-1000 reais, a frequência de emissão de bilhetes para parlamentares é maior que para terceiros em todos os meses, pois a macha roxa é maior e mais escura que a laranja e que existem pontos com valores fora do padrão em que, em sua maior parte, foram de bilhetes para parlamentares. 
```{r, echo=FALSE}
require(ggplot2)

gastos <- read.table("ano-atual.csv", sep = ",", header = T, stringsAsFactors=FALSE)
despesaAerea <- subset(gastos, txtDescricao == "Emissão Bilhete Aéreo")
despesaTerceiros <- subset(despesaAerea, txtPassageiro != txNomeParlamentar)

despesaNoBSB <- subset(despesaAerea, !grepl("BSB", txtTrecho))
despesaNoBSB <- subset(despesaNoBSB, vlrDocumento > 0)

despesaNoBSB$txtPassageiro[despesaNoBSB$txtPassageiro != despesaNoBSB$txNomeParlamentar] <- "Terceiro"
despesaNoBSB$txtPassageiro[despesaNoBSB$txtPassageiro == despesaNoBSB$txNomeParlamentar] <- "Parlamentar"

despesaNoBSB$numMes[despesaNoBSB$numMes==1] <- "01 - Janeiro"
despesaNoBSB$numMes[despesaNoBSB$numMes==2] <- "02 - Fevereiro"
despesaNoBSB$numMes[despesaNoBSB$numMes==3] <- "03 - Março"
despesaNoBSB$numMes[despesaNoBSB$numMes==4] <- "04 - Abril"
despesaNoBSB$numMes[despesaNoBSB$numMes==5] <- "05 - Maio"

ggplot(despesaNoBSB, aes(txtPassageiro, vlrLiquido, color=txtPassageiro)) +  geom_point(position = position_jitter(width = .8), alpha = .3) +  scale_color_manual(values = c("Parlamentar" = 'mediumorchid4','Terceiro' = 'orange')) + labs(title="Bilhetes aéreos de trechos além de BSB", x= "Mês", y="Valor do bilhete em R$", colour="Tipo de passageiro") + facet_grid(. ~
    numMes, scales = "free", space = "free")
```

Para facilitar leitura foram feitas algumas mudanças. As categorias de passageiros que antes estavam sobrepostas foram separadas para uma melhor análise individual e comparação. Os valores negativos foram removidos da visualização, o intuito é somente ter valores que foram realmente gastos. Legendas foram adicionadas e uma mudança nas cores foi realizada para melhor compreensão das variáves. O tamanho do gráfico foi aumentado com a intenção de melhorar a visualização já que houve um maior espalhamento dos pontos plotados.