---
title: "Problema 3 - Checkpoint 1"
output: html_document
---

```{r setup, include=FALSE}
knitr::opts_chunk$set(echo = TRUE)
```


O objetivo deste documento é fazer uma breve análise a respeito de alguns dados adiquiridos sobre emendas parlamentares. Emendas são custeios requisitados por parlamentares para a execução de algum projeto. Esses projetos são destinados para uma ciadade específica e podem ser classificados em diferentes funções.

Nesta análise, estaremos explorando dados referentes as ementas aprovados para estados da região norte, destinadas a categoria Saúde.
``` {r, include=FALSE}
require(ggplot2)
library(ggfortify)

categorias <- c('Saúde')
nordeste <- c('PB', 'CE', 'MA','PI','BA','RN','PE','AL','SE')
norte <- c('RR','AP', 'AM', 'PA', 'AC', 'RO','TO')
coeste <- c('MT','GO','MF','DF')
sudeste <- c('MG','ES', 'SP','RJ')
sul <- c('PR','SC','RS')

em_det <- read.csv("emendas_detalhes_parlamentar.csv", sep = ",", header = T, stringsAsFactors=FALSE)
lazer <- subset(em_det, em_det$funcao.imputada == 'Desporto e Lazer')

em_det <- subset(em_det, em_det$funcao.imputada %in% categorias)
em_det["REGIAO"] <- NA
em_det$REGIAO[em_det$UF_PROPONENTE %in% norte] <- "NORTE"
em_det$REGIAO[em_det$UF_PROPONENTE %in% nordeste] <- "NORDESTE"
em_det$REGIAO[em_det$UF_PROPONENTE %in% coeste] <- "C-OESTE"
em_det$REGIAO[em_det$UF_PROPONENTE %in% sudeste] <- "SUDESTE"
em_det$REGIAO[em_det$UF_PROPONENTE %in% sul] <- "SUL"

# nordeste <- subset(em_det, em_det$UF_PROPONENTE %in% nordeste)
lazer <- subset(lazer, lazer$UF_PROPONENTE %in% norte)

norte <- subset(em_det, em_det$UF_PROPONENTE %in% norte)
# coeste <- subset(em_det, em_det$UF_PROPONENTE %in% coeste)
# sudeste <- subset(em_det, em_det$UF_PROPONENTE %in% sudeste)
# sul <- subset(em_det, em_det$UF_PROPONENTE %in% sul)


# nordeste$DIA_INIC_VIGENCIA_PROPOSTA <- as.Date(nordeste$DIA_INIC_VIGENCIA_PROPOSTA, "%d/%m/%Y")
# nordeste$DIA_FIM_VIGENCIA_PROPOSTA <- as.Date(nordeste$DIA_FIM_VIGENCIA_PROPOSTA , "%d/%m/%Y")
# nordeste["DIAS"] <- NA
# nordeste$DIAS <- as.numeric( nordeste$DIA_FIM_VIGENCIA_PROPOSTA - nordeste$DIA_INIC_VIGENCIA_PROPOSTA )
# nordeste.k <- data.frame(nordeste$DIAS, nordeste$VALOR_REPASSE_EMENDA)

em_det$DIA_INIC_VIGENCIA_PROPOSTA <- as.Date(em_det$DIA_INIC_VIGENCIA_PROPOSTA, "%d/%m/%Y")
em_det$DIA_FIM_VIGENCIA_PROPOSTA <- as.Date(em_det$DIA_FIM_VIGENCIA_PROPOSTA , "%d/%m/%Y")
em_det["DIAS"] <- NA
em_det$DIAS <- as.numeric( em_det$DIA_FIM_VIGENCIA_PROPOSTA - em_det$DIA_INIC_VIGENCIA_PROPOSTA )


norte$DIA_INIC_VIGENCIA_PROPOSTA <- as.Date(norte$DIA_INIC_VIGENCIA_PROPOSTA, "%d/%m/%Y")
norte$DIA_FIM_VIGENCIA_PROPOSTA <- as.Date(norte$DIA_FIM_VIGENCIA_PROPOSTA , "%d/%m/%Y")
norte["DIAS"] <- NA
norte$DIAS <- as.numeric( norte$DIA_FIM_VIGENCIA_PROPOSTA - norte$DIA_INIC_VIGENCIA_PROPOSTA )
norte.k <- data.frame(norte$DIAS, norte$VALOR_REPASSE_EMENDA)

lazer$DIA_INIC_VIGENCIA_PROPOSTA <- as.Date(lazer$DIA_INIC_VIGENCIA_PROPOSTA, "%d/%m/%Y")
lazer$DIA_FIM_VIGENCIA_PROPOSTA <- as.Date(lazer$DIA_FIM_VIGENCIA_PROPOSTA , "%d/%m/%Y")
lazer["DIAS"] <- NA
lazer$DIAS <- as.numeric( lazer$DIA_FIM_VIGENCIA_PROPOSTA - lazer$DIA_INIC_VIGENCIA_PROPOSTA )
lazer.k <- data.frame(lazer$DIAS, lazer$VALOR_REPASSE_EMENDA)


# coeste$DIA_INIC_VIGENCIA_PROPOSTA <- as.Date(coeste$DIA_INIC_VIGENCIA_PROPOSTA, "%d/%m/%Y") 
# coeste$DIA_FIM_VIGENCIA_PROPOSTA <- as.Date(coeste$DIA_FIM_VIGENCIA_PROPOSTA , "%d/%m/%Y")
# coeste["DIAS"] <- NA
# coeste$DIAS <- as.numeric( coeste$DIA_FIM_VIGENCIA_PROPOSTA - coeste$DIA_INIC_VIGENCIA_PROPOSTA )
# coeste.k <- data.frame(coeste$DIAS, coeste$VALOR_REPASSE_EMENDA)
# 
# sudeste$DIA_INIC_VIGENCIA_PROPOSTA <- as.Date(sudeste$DIA_INIC_VIGENCIA_PROPOSTA, "%d/%m/%Y") 
# sudeste$DIA_FIM_VIGENCIA_PROPOSTA <-as.Date(sudeste$DIA_FIM_VIGENCIA_PROPOSTA , "%d/%m/%Y")
# sudeste["DIAS"] <- NA
# sudeste$DIAS <- as.numeric( sudeste$DIA_FIM_VIGENCIA_PROPOSTA - sudeste$DIA_INIC_VIGENCIA_PROPOSTA )
# sudeste.k <- data.frame(sudeste$DIAS, sudeste$VALOR_REPASSE_EMENDA)
# 
# 
# sul$DIA_INIC_VIGENCIA_PROPOSTA <- as.Date(sul$DIA_INIC_VIGENCIA_PROPOSTA, "%d/%m/%Y") 
# sul$DIA_FIM_VIGENCIA_PROPOSTA <- as.Date(sul$DIA_FIM_VIGENCIA_PROPOSTA , "%d/%m/%Y")
# sul["DIAS"] <- NA
# sul$DIAS <- as.numeric( sul$DIA_FIM_VIGENCIA_PROPOSTA - sul$DIA_INIC_VIGENCIA_PROPOSTA)
# sul.k <- data.frame(sul$DIAS, sul$VALOR_REPASSE_EMENDA)


```
```{r, echo=FALSE}
# ggplot(nordeste, aes(nordeste$DIAS, nordeste$VALOR_REPASSE_EMENDA, color = funcao.imputada)) + 
#       geom_point(position = position_jitter(width = .1), alpha = .4)
# 
# autoplot(kmeans(nordeste.k,3), data = nordeste.k)
# d<- dist(scale(nordeste.k))
# hc <- hclust(d, method="average")
# plot(hc)
# rect.hclust(hc, k=5)
# cluster_complete <- cutree(hc, k=4)
# plot(scale(nordeste.k), col=cluster_complete)

ggplot(em_det, aes(DIAS, VALOR_REPASSE_EMENDA, color = REGIAO)) + 
      geom_point(position = position_jitter(width = .1), alpha = .4)

ggplot(norte, aes(DIAS, VALOR_REPASSE_EMENDA, color = funcao.imputada)) + 
      geom_point(position = position_jitter(width = .1), alpha = .4)

# autoplot(kmeans(norte.k,6), data = norte.k)

d<- dist(scale(norte.k))
hc <- hclust(d, method="average")
# plot(hc)
# rect.hclust(hc, k=5)
cluster_complete <- cutree(hc, k=6)
plot(scale(norte.k), col=cluster_complete)




ggplot(lazer, aes(DIAS, VALOR_REPASSE_EMENDA, color = funcao.imputada)) + 
      geom_point(position = position_jitter(width = .1), alpha = .4)

# autoplot(kmeans(lazer.k,6), data = lazer.k)

d<- dist(scale(lazer.k))
hc <- hclust(d, method="average")
# plot(hc)
# rect.hclust(hc, k=5)
cluster_complete <- cutree(hc, k = 6)
plot(scale(lazer.k), col=cluster_complete)



# ggplot(coeste, aes(DIAS, VALOR_REPASSE_EMENDA, color = funcao.imputada)) + 
#       geom_point(position = position_jitter(width = .1), alpha = .4)
# 
# autoplot(kmeans(coeste.k,3), data = coeste.k)
# 
# d<- dist(scale(coeste.k))
# hc <- hclust(d, method="average")
# plot(hc)
# rect.hclust(hc, k=5)
# cluster_complete <- cutree(hc, k=5)
# plot(scale(coeste.k), col=cluster_complete)
# 
# 
# 
# 
# ggplot(sudeste, aes(DIAS, VALOR_REPASSE_EMENDA, color = funcao.imputada)) + 
#       geom_point(position = position_jitter(width = .1), alpha = .4)
# 
# autoplot(kmeans(sudeste.k,3), data = sudeste.k)
# 
# d<- dist(scale(sudeste.k))
# hc <- hclust(d, method="average")
# plot(hc)
# rect.hclust(hc, k=5)
# cluster_complete <- cutree(hc, k=4)
# plot(scale(sudeste.k), col=cluster_complete)
# 
# 
# 
# ggplot(sul, aes(DIAS, VALOR_REPASSE_EMENDA, color = funcao.imputada)) + 
#       geom_point(position = position_jitter(width = .1), alpha = .4)
# 
# autoplot(kmeans(sul.k,3), data = sul.k)
# 
# d<- dist(scale(sul.k))
# hc <- hclust(d, method="average")
# plot(hc)
# rect.hclust(hc, k=5)
# cluster_complete <- cutree(hc, k=4)
# plot(scale(sul.k), col=cluster_complete)

```


<!-- ```{r} -->
<!-- autoplot(kmeans(pb,3), data = pb) -->

<!-- ggplot(pb, aes(pb$paraiba.DIAS , pb$paraiba.VALOR_REPASSE_EMENDA )) + geom_point(position = position_jitter(width = .8), alpha = .3)  -->

<!-- ``` -->