---
title: "Problema 3 - Checkpoint 1"
output: html_document
---

```{r setup, include=FALSE}
knitr::opts_chunk$set(echo = TRUE)
```

##Emendas para sáude na região Norte

O objetivo deste documento é fazer uma breve análise a respeito de alguns dados adiquiridos sobre emendas parlamentares. Emendas são custeios requisitados por parlamentares para a execução de algum projeto. Esses projetos são destinados para uma ciadade específica e podem ser classificados em diferentes funções.

Nesta análise, estaremos explorando dados referentes as emendas aprovadas para estados da região norte, destinadas a categoria Saúde. Logo abaixo, você pode visualizar a plotagem das emendas. O eixo y representa o valor. O eixo x representa o tempo, em dias, definidos para a realização do projeto.

``` {r, include=FALSE}
require(ggplot2)
library(ggfortify)
require(data.table)

categorias <- c('Saúde')
norte <- c('RR','AP', 'AM', 'PA', 'AC', 'RO','TO')

em_det <- read.csv("emendas_detalhes_parlamentar.csv", sep = ",", header = T, stringsAsFactors=FALSE)


em_det <- subset(em_det, em_det$funcao.imputada %in% categorias)


em_det["TIPO"] <- NA
em_det$TIPO[grepl("CONSTRUÇÃO", em_det$OBJETO_PROPOSTA )] <- "Construção"
em_det$TIPO[grepl("AQUISIÇÃO", em_det$OBJETO_PROPOSTA)] <- "Aquisição"
em_det$TIPO[grepl("CAPACITAÇÃO", em_det$OBJETO_PROPOSTA)] <- "Capacitação"
em_det$TIPO[grepl("CONTRUÇÃO", em_det$OBJETO_PROPOSTA)] <- "Construção"
em_det$TIPO[grepl("REFORMA", em_det$OBJETO_PROPOSTA) | grepl("MANUTENÇÃO", em_det$OBJETO_PROPOSTA) | grepl("AMPLIAÇÃO", em_det$OBJETO_PROPOSTA) | grepl("CONCLUSÃO", em_det$OBJETO_PROPOSTA)] <- "Ampliação, manutenção, reforma ou conclusão"


em_det$DIA_INIC_VIGENCIA_PROPOSTA <- as.Date(em_det$DIA_INIC_VIGENCIA_PROPOSTA, "%d/%m/%Y")
em_det$DIA_FIM_VIGENCIA_PROPOSTA <- as.Date(em_det$DIA_FIM_VIGENCIA_PROPOSTA , "%d/%m/%Y")
em_det["DIAS"] <- NA
em_det$DIAS <- as.numeric( em_det$DIA_FIM_VIGENCIA_PROPOSTA - em_det$DIA_INIC_VIGENCIA_PROPOSTA )


norte <- subset(em_det, em_det$UF_PROPONENTE %in% norte)
norte.k <- data.frame(norte$DIAS, norte$VALOR_REPASSE_EMENDA)

```

```{r}
ggplot(norte, aes(DIAS, VALOR_REPASSE_EMENDA)) + 
  geom_point(position = position_jitter(width = .1), alpha = .4) +
  labs(title="Emendas para saúde na região Norte", x= "Tempo (em dias)", y="Valor em R$")
```

Tendo em vista que temos apenas valores numéricos como variáveis, podemos utilizar o método hierárquico para formar clusters com os pontos no gráfico. A função *hclust* foi aplicada para a construção da árvore e junto a ela o valor **average** para definir o método de clustering, esta calcula a distância média entre as combinações de pontos. Com ajuda do gráfico e através de uma análise visual foi decidido que os pontos serão divididos em 6 clusters - passa-se então o parâmetro 6 para **h** na função *cutree*. O resultado pode ser visualizado abaixo:

```{r}
d<- dist(scale(norte.k))
hc <- hclust(d, method="average")
norte.k$cluster = factor(cutree(hc, k=6))

ggplot(norte.k, aes(norte.DIAS, norte.VALOR_REPASSE_EMENDA, colour = cluster)) + 
  geom_point(size = 3, alpha = .4) +
  labs(title="Clusters de emendas para saúde na região Norte", x= "Tempo (em dias)", y="Valor em R$", colour="Clusters")
```

Visualmente falando, o agrupamento aparenta ter sido bem executado. É possível identificar pontos concentrados formando grupos em que cada grupo apresenta uma cor diferenciada. Os clusters 4, 1 e 5 são caracterizados por menores custos, mas com períodos de tempo que vão crescendo na ordem mencionada. Da mesma forma se comportam os clusters 6 e 3, mas com valores considerados intermediários se comparados com os demais. Por último, o cluster 2 é caracterizado por ser de alto custo e curto tempo.

Podemos filtrar o primeiro gráfico de modo que alguns detalhes sejam representados. A partir deles poderemos compará-los com os agrupamentos e tirar algumas conclusões.

Do gráfico abaixo podemos observar que os clusters 1, 3, 5, 6 possuem semelhanças por serem constituídos principalmente pela categoria  Administração Pública Municipal. O cluster 4, por outro lado, possui uma maior presença das duas outras categorias.

```{r}
ggplot(norte, aes(DIAS, VALOR_REPASSE_EMENDA, color = NATUREZA_JURIDICA )) + 
  geom_point(position = position_jitter(width = .1), alpha = .4) +
  labs(title="Emendas para saúde na região Norte", x= "Tempo (em dias)", y="Valor em R$", colour="Natureza jurídica")
```

Comparando o gráfico seguinte com os clusters podemos concluir que o cluster 4 é principalmente caracterizado por investimentos que aquisição. Nos 1 e 5, apesar de heterogêneo, se destacam investimentos de ampliação, reforma, manutenção ou educação. Enquanto nos 3 e 6 estão mais presentes investimentos de construção.

```{r}
ggplot(norte, aes(DIAS, VALOR_REPASSE_EMENDA, color = TIPO )) + 
  geom_point(position = position_jitter(width = .1), alpha = .4) +
  labs(title="Emendas para saúde na região Norte", x= "Tempo (em dias)", y="Valor em R$", colour="Tipo de investimento")
```
