---
title: "Problema 5 - Checkpoint 2"
output: html_document
---

```{r setup, include=FALSE}
knitr::opts_chunk$set(echo = TRUE)

library(ggplot2)
library(pscl)
library(dplyr, warn.conflicts = FALSE)
library(broom)
library(modelr)
```

Neste checkpoint serão respondidas duas perguntas a partir de análise de regressão. A análise será feita com objetivo de mostrar se uma váriável, por exemplo, tem ou não influência significativa no valor de outra.

Para esta análise, estaremos usando dados com 5000 linhas relacionados a encontros relâmpagos de 4 minutos e que envolveram um total de 310 americanos. Os dados originais foram coletados por professores da Columbia Business School, a versão aqui utlizada possui apenas as colunas de interesse para o modelo a ser utilizado na análise. 

Em resumo, os participantes tinham vários encontros de 4 minutos e após cada um deles, uma ficha era preenchida avaliando aqueles com quem se encontraram. Cada linha nos dados representa um desses encontros.


```{r}
data = read.csv("speed-dating.csv")
data = data.frame(data$iid, data$gender, data$attr, data$reading, data$museums, data$art, data$concerts, data$shar, data$like, data$prob, data$intel3_s)
names(data) <- c("id", "gender", "attr", "reading", "museums", "art", "concerts", "shar", "like", "prob", "selfIntel")

head(data)

```

## Notas em Likes x Notas em Atração

Dentre as categorias a serem preenchidas na fichas duas delas são nota em Like e nota em atração. A primeira é referente a quanto a pessoa gostou (no geral) do candidato com quem acabou de se ter um encontro, podendo esta nota variar de 0 a 10. A segunda é referente ao quão atraente o candidato será avaliado, podendo também variar de 0 a 10.

A partir dessas duas variáveis, **queremos saber se a nota atribuída para atração tem influência significativa na nota atribuída para o "Like" e se há diferença quando analisamos para quando homens e mulheres atribuem essas notas separadamente**.

Para isso, separamos um dataframe para cada gênero em que pessoas do sexo feminino são identificadas por 0 e pessoas do sexo masculino são ideintificadas por 1.

```{r}
womenLike = subset(data, data$gender == 0)
menLike = subset(data, data$gender == 1)
```

Após isso, podemos ter uma visão geral de como essas duas variáveis se comportam juntas para cada grupo. É possível identificar manchas mais escuras no gráfico, elas representam áreas em que a ocorrênncia é mais frequente. Dados incompletos são desconsiderados para o modelo.

``` {r,  warning=FALSE}

ggplot(data, aes(data$attr, data$like)) +
  geom_point(alpha = 0.1, position = position_jitter(width = 0.3), color="purple4") +
  labs(title="Avaliações por pessoas após um encontro", x= "Nota em atração", y="Nota em Like") +
  facet_grid(gender ~ ., scales = "free", space = "free")
```

Podemos agora definir um modelo de regressão linear para cada grupo de maneira que seja possível descobrir a quantidade de influência que a nota de atração exere sobre a nota de like. Podemos então traçar uma linha de regressão em ambos os gráficos com objetivo de de obter os valores previstos através do modelo
```{r,  warning=FALSE}
dataLikeMod = lm(like ~ attr, data = data)

ggplot(data, aes(data$attr, data$like)) +  
  geom_point(alpha = 0.1, position = position_jitter(width = 0.3), color="purple4") + 
  labs(title="Previsão do modelo", x= "Nota em atração", y="Nota em Like") +  
  geom_line(aes(y = predict(dataLikeMod, data)), colour = "red") +
  facet_grid(gender ~ ., scales = "free", space = "free")

womenLikeMod = lm(like ~ attr, data = womenLike)
menLikeMod = lm(like ~ attr, data = menLike)
``` 

Tendo computado os valores previsto, é possível agora visualizar os resíduos do modelo. Em um bom modelo, resíduos não apresentam tedências, eles geralmente estão dispostos de maneira aleatória, sugerindo uma boa captura por parte do modelo.


``` {r,  warning=FALSE}
ggplot(womenLikeMod, aes(attr, .resid)) + 
  labs(title="Resíduos do modelo para grupo do sexo feminino", x= "Nota em atração", y="Resíduos") +
  geom_point(alpha = 0.1, color="springgreen4") +
  geom_hline(yintercept = 0, colour = "blue")

ggplot(menLikeMod, aes(attr, .resid)) +
   labs(title="Resíduos do modelo para grupo do sexo masculino", x= "Nota em atração", y="Resíduos") + 
  geom_point(alpha = 0.1, color="springgreen4") + 
  geom_hline(yintercept = 0, colour = "blue")
```

Nos exemplos acima, não fica muito claro onde está posicionada a maioria do resíduos. Logo esbaixo está um gráfico que apresenta a frequência em cada um dos grupos. É possível identificar que para o grupo do sexo feminino a maioria dos resíduos estão em torno de 0, com valores entre -1 e 1. Para o grupo do sexo masculino, reparamos que a concentração de resíduos é maior no valor 0 quando comparado com o outro grupo, mas que valores que se aproximam de 0 ainda apresentam maior frequência.

``` {r}

ggplot(womenLikeMod, aes(.resid)) + labs(title="Frequência de resíduos para grupo do sexo feminino", x= "Resíduo", y="Frequência") + 
  geom_freqpoly(binwidth = 0.5) 

ggplot(menLikeMod, aes(.resid)) + labs(title="Frequência de resíduos para grupo do sexo masculino", x= "Resíduo", y="Frequência") + 
  geom_freqpoly(binwidth = 0.5) 
```

Agora que temos uma ideia visual de como se comporta o modelo e seus resíduos, vamos recuperar dados referentes ao modelo de cada grupo.

Primeiro para o grupo do sexo feminino. Avaliando os dados de intervalo de confiança (conf.low e conf.high) vemos que o intervalo desses valores não incluem o valor 0, podendo concluir que a variável "attr" possui influência significativa no valor de Like (a mesma informação podemos concluir a partir do p-valor, por ser suficientemente pequeno). Com magnitude apresentada de 0.65744, esse valor representa a força de correlação (quanto mais próximo do valor -1 ou 1, melhor), mostrando que há uma correlação positiva. O valor de R-quadrado é referente ao quando o modelo formulado explica a variável em questão, podemos dizer então que esse modelo, para pessoas do sexo feminino, explica cerca de 46.4% do valor da variável like.
```{r}
tidy(womenLikeMod, conf.int = TRUE)
summary(womenLikeMod)
```

Nos voltamos agora para o grupo do sexo masculino. O intervalo de confiança também não inclui o valor 0, mostrando que a variável "attr" possui influência significativa no valor de Like (o p-valor, por ser suficientemente pequeno, também indica isso). Com magnitude apresentada de 0.6145953, o coeficiente apresenta correlação positiva. O valor de R-quadrado nos permite concluir que esse modelo, para pessoas do sexo masculino, explica cerca de 42.5% do valor da variável like.
```{r}
tidy(menLikeMod, conf.int = TRUE)
summary(menLikeMod)
```

Fazendo uma comparação geral entre os dois grupos afirmamos que, a partir do modelo, para pessoas do sexo feminino, a avaliação para atração explica mais a nota em like se comparada com o segundo grupo.


##


```{r}

```