---
title: "Problema 5 - Checkpoint 2"
output: html_document
---

```{r setup, include=FALSE}
knitr::opts_chunk$set(echo = TRUE)

library(ggplot2)
library(GGally)
library(pscl)
library(dplyr, warn.conflicts = FALSE)
library(broom)

```

Para esta análise, estaremos usando dados relacionados a encontros relâmpagos de 4 minutos e que envolveram um total de 310 americanos. Os dados originais foram coletados por professores da Columbia Business School, a versão aqui utlizada possui apenas as colunas de interesse para o modelo a ser utilizado na análise. 

Em resumo, os participantes tinham vários encontros de 4 minutos e após cada um deles, uma ficha era preenchida avaliando aqueles com quem se encontraram. Cada linha nos dados representa um desses encontros.

```{r}
data = read.csv("speed-dating.csv")
data = data.frame(data$iid, data$gender, data$race, data$samerace, data$attr, data$reading, data$museums, data$art, data$concerts, data$shar, data$like, data$prob, data$intel3_s)
names(data) <- c("id", "gender", "race", "sameRace", "attr", "reading", "museums", "art", "concerts", "shar", "like", "prob", "selfIntel")
```

```{r,  warning=FALSE}
womenLike = subset(data, data$gender == 0)
menLike = subset(data, data$gender == 1)
summary(data)
head(data)

ggplot(womenLike, aes(womenLike$attr, womenLike$like)) +  geom_point(alpha = 0.1, position = position_jitter(width = 0.5))


ggplot(menLike, aes(menLike$attr, menLike$like)) +  geom_point(alpha = 0.1, position = position_jitter(width = 0.5))

womenLikeMod = lm(like ~ attr, data = womenLike)
summary(womenLikeMod)
confint(womenLikeMod)
tidy(womenLikeMod, conf.int = TRUE)

menLikeMod = lm(like ~ attr, data = menLike)
summary(menLikeMod)
confint(menLikeMod)
tidy(menLikeMod, conf.int = TRUE)
```

```{r}

```